【裁判字號】    90,易,740
【裁判日期】    900420
【裁判案由】    詐欺
【裁判全文】
臺灣高雄地方法院刑事判決                            九十年度易字第七四號
    公  訴  人  臺灣高雄地方法院檢察署檢察官
    被      告  甲○○
右列被告因詐欺案件，經檢察官提起公訴（九十年度偵字第一二九八號），本院判決
如左：
    主  文
甲○○意圖為自己不法之所有，以詐術使人將本人之物交付，處有期徒刑柒月，緩刑
參年。
    事  實
一、甲○○曾因妨害兵役治罪條例案件，經法院判處拘役五十日，詎不知警惕，復意
    圖為自己不法之所有，明知其經營餐飲業不善，積欠債務達新台幣（下同）數百
    萬元，經濟能力已陷週轉不靈，仍於民國八十九年三月十日起，佯會按期給付會
    款，而以本人及女友洪詩茹名義，參加乙○○所邀集每會二萬元之互助會各一會
    ，共會員十八人，每月十日標會，採內標制，使乙○○陷於錯誤讓其參加互助會
    。甲○○乃於八十九年五月十日、七月十日，會期進行至第三會及第五會時，陸
    續標得互助會，乙○○誤信甲○○會按期繳交死會會款而如數交付會款。嗣甲○
    ○自八十九年八月起即拒繳每月之互助會死會會款，乙○○始知受騙。
二、案經乙○○告訴請台灣高雄地方法院檢察署檢察官偵查起訴。
    理  由
一、訊據被告甲○○固不否認參加告訴人邀集之上開互助會二會時，已債台高築數百
    萬元之巨，惟矢口否認詐欺犯行，辯稱：伊係於八十九年七月十日及九月十日標
    得會款，至同年十一月開始未繳死會會款云云。然查，被告參加互助會後，每次
    均參加競標，於八十九年五月十日、七月十日，會期進行至第三會及第五會時，
    陸續標得互助會，自八十九年八月起拒繳每月之死會會款等情，業經告訴人乙○
    ○迭於偵查及本院審理時指訴甚詳，復經證人即該互助會會員丙○○於偵查及本
    院審理時證述在卷，且被告於偵查中對於告訴人指訴其於八十九年五月十日、七
    月十日標取互助會之情並未否認，再參以告訴人與被告係朋友關係，告訴人應無
    曲意設詞構陷被告之理，此外，並有互助會會單一紙附卷可稽，告訴人指訴應堪
    採信。次查，被告經營餐飲業積欠債務達數百萬元，於八十九年六月間，結束餐
    廳之營業後，即無工作，此經被告供明在卷，足見被告明知無支付每月四萬元死
    會會款之能力。而被告既無每月繳交四萬元會款之能力，猶參與告訴人邀集之互
    助會二會，且於會期開始後，每會均參與競標，於第三會得標後，為資取信告訴
    人，繳交第四會會款後，於第五會又得標收取會款後，就拒不繳納往後之死會會
    款等情，亦經告訴人指訴明確，益徵被告於參加該互助會伊始即蓄意於前幾會標
    得會款後，不再繳交死會會款，並佯以會按期繳交互助會款，使告訴人陷於錯誤
    ，讓被告參加其邀集之互助會，且於標得互助會時如數給付會款，至為灼然。被
    告前揭所辯，要屬卸責之詞，不足採信，事證明確，被告犯行堪以認定。
二、核被告所為係犯刑法第三百三十九條第一項之罪。爰審酌被告曾有如事實欄所示
    之犯罪紀錄，有本院被告院內索引卡紀錄表、台灣高等法院被告全國前案紀錄表
    在卷可考，素行尚非不良，其佯以參加告訴人邀集之互助會，標取會款後隨拒不
    繳納死會會款，使告訴人損害非輕，且犯後狡詞辯飾，態度欠佳等一切情狀，量
    處如主文所示之刑。又被告前未曾受有期徒刑以上刑之宣告，有上開刑案紀錄表
    足參，其因一時失慮，罹犯刑典，惟事後與告訴人成立和解，告訴人亦表明不予
    追究，信其經此刑之宣告後，應知警惕而無再犯之虞，本院衡情因認暫不執行其
    刑為當，爰併予宣告緩刑三年，用啟自新。
據上論斷，應依刑事訴訟法第二百九十九條第一項前段，刑法第三百三十九條第一項
、第七十四條第一款，罰金罰鍰提高標準條例第一條前段，判決如主文。
中      華      民      國      九十      年      四      月    二十    日
                                  臺灣高雄地方法院刑事庭
                                      法  官    郭錦茂
右正本證明與原本無異。
如不服本判決，應於判決送達後十日內，向本院提出上訴狀。
                                      書記官    賴佳慧
中    華    民    國      九十      年      四      月      二十三      日
附錄本判決論罪科刑法條：
刑法第三百三十九條：
  意圖為自己或第三人不法之所有，以詐術使人將本人或第三人之物交付者，處五年
  以下有期徒刑、拘役或科或併科一千元以下罰金。
  以前項方法得財產上不法之利益或使第三人得之者，亦同。
  前二項之未遂犯罰之。


司法院資訊處製作；財團法人民間司法改革基金會備份。
